【裁判字號】    90,易,1732
【裁判日期】    901009
【裁判案由】    竊盜
【裁判全文】
臺灣臺南地方法院刑事判決                          九十年度易字第一七三二號
    公  訴  人  臺灣台南地方法院檢察署檢察官
    被      告  乙○○
右列被告因竊盜案件，經檢察官提起公訴（九十年度偵字第七二四六號），本院判決
如左：
    主  文
乙○○竊盜，處拘役肆拾日，如易科罰金，以佰元折算壹日。緩刑貳年。
    事  實
一、乙○○意圖為自己不法之所有，於民國（下同）九十年六月二十日上午九時許，
    在台南市○○區○○街三段九十六號前，趁其前妻甲○○不及注意之際，竊取甲
    ○○所有（車籍登記名義人為甲○○之父梁鎮華）之車牌號碼ＶＪＴ－八四○號
    輕型機車一部，得手後重新配裝鑰匙留供己用，嗣於同月二十四日十九時三十分
    許，在台南市○○街五十二號前，為警查獲，並扣得前述失竊之機車。
二、案經台南市警察局移送台灣台南地方法院檢察署檢察官偵查起訴。
    理  由
一、訊據被告乙○○固不否認有於右揭時地將上開機車牽回伊住處，並重新配裝鑰匙
    供己騎用等事實，惟矢口否認有何竊盜犯行，初辯稱：該機車係伊與前妻共同出
    資購買，且平日均為伊所使用，只是當時暫登記在岳父名下而已，而八十九年六
    月十九日伊發現機車不見後，前妻均未告知機車下落，嗣後伊外出買餐點經過廟
    旁才發現遺失之車輛，於是便騎回家云云；嗣又改稱：該機車係前妻所有無誤，
    但前妻離婚後並未將車牽走，但伊未曾騎用，也數度催請其牽回，然前妻均未處
    理，俟半年前伊開始騎用，而八十九年六月十九日前妻到伊住處看孩子，之後機
    車就不見了，雖其離開約半小時後，有打一通電話給伊，但均未表示機車係其牽
    走，故伊事後看到機車被棄置在廟前，才會將車牽回並請鎖匠重新配鎖云云。經
    查，右揭事實，業據被害人即被告前妻甲○○於警訊及本院審理時證述綦詳，並
    稱：上開機車係伊於八十五年間單獨出資購買而登記在伊父名下，因當時被告收
    入不穩定，根本無資力購車，而購入後亦由雙方共同使用。嗣雙方於八十八年八
    月間離婚，因伊本身另有一部機車，所以就將上開機車留給被告騎用，然伊於八
    十九年六月十九日前二個月內，即已向被告表示要取回該機車，而被告亦表示要
    伊自己前來騎回，是以當日伊探視孩子後，便將機車騎走，然因當晚係颱風夜，
    無法騎遠，就暫先將機車停放離被告住處不遠之廟前，打算隔日再來牽回，並隨
    即於伊騎走機車約半小時後，打電話告知被告伊將車輛騎走之事，以免其找車，
    然伊翌日要前去廟前找車時，卻發現車輛不在該址，才報警處理等語（見本院九
    十年九月二十五日審判筆錄），而警方亦於被害人報案後，於八十九年六月二十
    四日發現被告騎用該車而予以查扣，並隨即發還被害人甲○○一節，亦有卷附之
    車輛竊盜資料個別查詢報表、贓物認領保管單各一份可證，且被告既自承機車係
    被害人所有，且機車不見後被害人隨即來電，則被害人自已清楚告知被告車輛業
    經其取回之事實，乃被告於發現車輛後又將機車取回並重新配裝鑰匙，又何能卸
    免其不法所有之意圖？是被告反覆供述，並以前詞推諉其犯意，要無足取信。準
    此，本件事證明確，被告犯行堪以認定，應依法論科。
二、核被告乙○○所為，係犯刑法第三百二十條第一項之普通竊盜罪。爰審酌被告與
    被害人之關係不睦，卻進而意圖非份之財，併其犯罪手段、對被害人所生財物損
    害尚微、所得利益不多及其犯罪後之態度等一切情狀，量處如主文所示之刑，並
    諭知易科罰金之折算標準，以資懲儆。又被告前未曾受有期徒刑以上刑之宣告，
    有台灣台南地方法院檢察署刑案資料查註紀錄表在卷可憑，其經此教訓後，應知
    所警惕，信無再犯之虞，本院因認所宣告之刑以暫不執行為適當，併諭知緩刑二
    年，以勵自新。
據上論斷，應依刑事訴訟法第二百九十九條第一項前段，刑法第三百二十條第一項、
第四十一條第一項前段、第七十四條第一款，罰金罰鍰提高標準條例第一條前段、第
二條，判決如主文。
中      華      民      國    九十      年      十      月      九      日
                                  臺灣臺南地方法院刑事第五庭
                                          法  官  林彥君
右正本證明與原本無異。
如不服本判決，應於判決送達後十日內，向本院提出上訴狀。
                                          書記官  黃傳鈞
中      華      民      國    九十      年      十      月    十一      日
附錄本案論罪科刑法條全文：
刑法第三百二十條第一項：
  意圖為自己或第三人不法之所有，而竊取他人之動產者，為竊盜罪，處五年以下有
  期徒刑、拘役或五百元以下罰金。


司法院資訊處製作；財團法人民間司法改革基金會備份。
